【裁判字號】    99,台非,319
【裁判日期】    991125
【裁判案由】    違反毒品危害防制條例
【裁判全文】
最高法院刑事判決              九十九年度台非字第三一九號
上  訴  人  最高法院檢察署檢察總長
被      告  張晏榮
上列上訴人因被告違反毒品危害防制條例案件，對於台灣台中地
方法院中華民國九十九年七月二十一日確定簡易判決（九十九年
度中簡字第一九一二號，聲請簡易判決處刑案號：台灣台中地方
法院檢察署九十九年度毒偵字第一一一七號），認為違背法令，
提起非常上訴，本院判決如下：
    主  文
原判決撤銷。
本件免訴。
    理  由
非常上訴理由稱：「按案件曾經判決確定者，應諭知免訴之判決
，刑事訴訟法第三百零二條第一款定有明文。查被告張晏榮於九
十九年一月十七日凌晨五時許，在台中市○○區○○街一００巷
六號居處，將甲基安非他命置於玻璃球內，以火燒烤使成煙霧狀
後吸食其煙之方式，施用第二級毒品甲基安非他命一次等情，前
經台灣台中地方法院檢察署檢察官聲請簡易判決處刑（九十九年
度毒偵字第四００號），由台灣台中地方法院於九十九年五月六
日以九十九年度中簡字第一四二八號簡易判決依施用第二級毒品
罪判處被告有期徒刑三月，如易科罰金以新台幣一千元折算一日
，被告不服上訴後，九十九年七月十三日當庭撤回上訴於同日確
定，有台灣台中地方法院九十九年度中簡上字第五０八號刑事簡
易第二審卷、台灣台中地方法院檢察署九十九年度執字第九０八
一號執行卷可考。詎台灣台中地方法院檢察署檢察官未察，復將
被告上述相同之犯罪事實，再於九十九年五月二十八日聲請簡易
判決處刑（九十九年度毒偵字第一一一七號），原審疏未注意，
又於九十九年七月二十一日以九十九年度中簡字第一九一二號簡
易判決，再判處被告相同之罪刑，而於九十九年八月十七日確定
，亦有原審該案卷、台灣台中地方法院檢察署九十九年度執字第
一０四四八號執行卷足憑。本件係檢察官重行起訴之同一案件，
相同之前案業已判決確定，乃原審失察未依首揭規定諭知免訴，
竟對被告為論罪科刑之實體判決，自有適用法則不當之違法。案
經確定，且於被告不利，爰依刑事訴訟法第四百四十一條、第四
百四十三條提起非常上訴，以資糾正」等語。
本院按：案件曾經判決確定者，應諭知免訴之判決，刑事訴訟法
第三百零二條第一款定有明文。本件被告基於施用第二級毒品甲
基安非他命之犯意，於民國九十九年一月十七日上午五時許，在
台中市○○區○○街一百巷六號之住處，將甲基安非他命置於玻
璃球內，以火燒烤使成煙霧狀後吸食其煙之方式，施用甲基安非
他命一次等情，先經台灣台中地方法院檢察署檢察官於九十九年
四月十五日，以九十九年度毒偵字第四００號聲請簡易判決處刑
，由原審法院以九十九年度中簡字第一四二八號刑事簡易判決，
判處被告施用第二級毒品罪刑，被告不服提起上訴，嗣於同年七
月十三日當庭撤回上訴而於同日確定，有台灣台中地方法院九十
九年度中簡上字第五０八號卷、台灣台中地方法院檢察署九十九
年度執字第九０八一號卷可稽。詎同署檢察官就被告上開相同施
用甲基安非他命事實之同一案件，又於九十九年五月二十八日，
以九十九年度毒偵字第一一一七號重複聲請簡易判決處刑，原審
未察，於九十九年七月二十一日判決時，就該業已判決確定之同
一案件，以九十九年度中簡字第一九一二號刑事簡易判決，再重
複論處被告相同之罪刑，而未為適法之免訴判決，有上揭二案卷
宗可稽，自有判決不適用法則之違誤。案經確定，非常上訴意旨
執以指摘，洵有理由，且於被告不利，應由本院將原判決撤銷，
另行諭知免訴，以資救濟。
據上論結，應依刑事訴訟法第四百四十七條第一項第一款、第三
百零二條第一款，判決如主文。
中    華    民    國  九十九  年   十一   月  二十五  日
                      最高法院刑事第三庭
                          審判長法官  張  淳  淙  
                                法官  劉  介  民  
                                法官  蔡  彩  貞  
                                法官  陳  世  雄  
                                法官  吳  信  銘  
本件正本證明與原本無異
                                      書  記  官  
中    華    民    國  九十九  年   十二   月    一    日
                                                      Ｅ

司法院資訊處製作；財團法人民間司法改革基金會備份。
